<!DOCTYPE html PUBLIC "-//W3C//DTD XHTML 1.0 Transitional//EN" "http://www.w3.org/TR/xhtml1/DTD/xhtml1-transitional.dtd">
<html xmlns="http://www.w3.org/1999/xhtml">
<head>
	<meta http-equiv="Content-Type" content="text/html; charset=iso-8859-1" />
	<title>Ymmärrä suomea</title>
	<style type="text/css" media="all">@import "css/styles.css";</style>
	<script type="text/javascript" src="swfobject.js"></script>
</head>
<body class="font-medium">
	<div id="main-wrapper">
		<div id="topbar"></div>
		<div id="main-menu">
			<table cellspacing="0" cellpadding="0" border="0" class="add-links"><tr>
				<td class="item"><img class="raquo" src="i/raquo.gif" alt="" height="7" width="4" /><a href="/ymmarra/index.php?moduli=sanakirja">Sanakirja</a></td>
				<td class="item"><img class="raquo" src="i/raquo.gif" alt="" height="7" width="4" /><a href="/ymmarra/index.php?moduli=verbit">Verbiluettelo</a></td>
				<td class="item"><img class="raquo" src="i/raquo.gif" alt="" height="7" width="4" /><a href="/ymmarra/index.php?moduli=kielioppi">Kielioppi</a></td>
			</tr></table>
			<table cellspacing="0" cellpadding="0" border="0"><tr>
				<td class="item"><img class="raquo" src="i/raquo.gif" alt="" height="7" width="4" /><a href="/ymmarra/index.php">Etusivu</a></td>
				<td class="item"><img class="raquo" src="i/raquo.gif" alt="" height="7" width="4" /><a href="/ymmarra/index.php?moduli=tekstit">Lukutekstit</a></td>
			</tr></table>
		</div>
		<div id="content">
			<table cellspacing="0" cellpadding="0" border="0" id="content-wrapper"><tr>
				<td>
					<div id="left-menu">
												<div class="header-verb"><span>Verbit</span></div>
						<div class="menu">
								<div class="init"><a href="/ymmarra/index.php?moduli=verbit&kirjain=a">A</a></div>
								<div class="init"><a href="/ymmarra/index.php?moduli=verbit&kirjain=e">E</a></div>
								<div class="init"><a href="/ymmarra/index.php?moduli=verbit&kirjain=h">H</a></div>
								<div class="init"><a href="/ymmarra/index.php?moduli=verbit&kirjain=i">I</a></div>
								<div class="init"><a href="/ymmarra/index.php?moduli=verbit&kirjain=j">J</a></div>
								<div class="init"><a href="/ymmarra/index.php?moduli=verbit&kirjain=k">K</a></div>
								<div class="init"><a href="/ymmarra/index.php?moduli=verbit&kirjain=l">L</a></div>
								<div class="init"><a href="/ymmarra/index.php?moduli=verbit&kirjain=m">M</a></div>
								<div class="init"><a href="/ymmarra/index.php?moduli=verbit&kirjain=n">N</a></div>
								<div class="init"><a href="/ymmarra/index.php?moduli=verbit&kirjain=o">O</a></div>
								<div class="init"><a href="/ymmarra/index.php?moduli=verbit&kirjain=p">P</a></div>
								<div class="init"><a href="/ymmarra/index.php?moduli=verbit&kirjain=r">R</a></div>
								<div class="init"><a href="/ymmarra/index.php?moduli=verbit&kirjain=s">S</a></div>
								<div class="init"><a href="/ymmarra/index.php?moduli=verbit&kirjain=t">T</a></div>
								<div class="init"><a href="/ymmarra/index.php?moduli=verbit&kirjain=u">U</a></div>
								<div class="init"><a href="/ymmarra/index.php?moduli=verbit&kirjain=v">V</a></div>
								<div class="init"><a href="/ymmarra/index.php?moduli=verbit&kirjain=y">Y</a></div>
								<div class="init"><a href="/ymmarra/index.php?moduli=verbit&kirjain=Ä">Ä</a></div>
						</div>					</div>
				</td>
				<td>
					<div id="main-content">
						<div id="path">
							<a href=".">Etusivu</a> &gt; <a href="/ymmarra/index.php?moduli=verbit&kirjain=R">R</a>						</div>
													<h1>RAHOITTAA</h1>
						<table cellspacing="0" cellpadding="0" border="0">
							<tr>
								<td colspan="2" style="padding-bottom:10px;"><strong>Aktiivin indikatiivi</strong></td>
							</tr>
							<tr>
								<td><pre>PREESES                    
minä      rahoitan         
sinä      rahoitat         
hän       rahoittaa        
me        rahoitamme       
te        rahoitatte       
he        rahoittavat      

PASSIIVI
          rahoitetaan      

IMPERFEKTI                 
         rahoitin          
         rahoitit          
         rahoitti          
         rahoitimme        
         rahoititte        
         rahoittivat       

PASSIIVI
         rahoitettiin      

PERFEKTI
olen     rahoittanut       
olet     rahoittanut       
on       rahoittanut       
olemme   rahoittaneet      
olette   rahoittaneet      
ovat     rahoittaneet      

PASSIIVI
on       rahoitettu        

PLUSKVAMPERFEKTI
olin     rahoittanut       
olit     rahoittanut       
oli      rahoittanut       
olimme   rahoittaneet      
olitte   rahoittaneet      
olivat   rahoittaneet      

PASSIIVI
oli      rahoitettu        
</pre></td>
								<td>&nbsp;&nbsp;&nbsp;</td>
								<td><pre>    KIELTOMUOTO
     en        rahoita
     et        rahoita
     ei        rahoita
     emme      rahoita
     ette      rahoita
     eivät     rahoita


     ei        rahoiteta

   
     en        rahoittanut
     et        rahoittanut
     ei        rahoittanut
     emme      rahoittaneet
     ette      rahoittaneet
     eivät     rahoittaneet


     ei        rahoitettu


      en      ole rahoittanut
      et      ole rahoittanut
      ei      ole rahoittanut
      emme    ole rahoittaneet
      ette    ole rahoittaneet
      eivät   ole rahoittaneet


     ei      ole rahoitettu


      en    ollut  rahoittanut
      et    ollut  rahoittanut
      ei    ollut  rahoittanut
      emme  olleet rahoittaneet
      ette  olleet rahoittaneet
      eivät olleet rahoittaneet


     ei    ollut  rahoitettu
</pre></td>
							</tr>
						</table>
						<table cellspacing="0" cellpadding="0" border="0">
							<tr>
								<td colspan="2" style="padding-bottom:10px;"><strong>Aktiivin konditionaali</strong></td>
							</tr>
							<tr>
								<td><pre>PREESENS 
minä     rahoittaisin      
sinä     rahoittaisit      
hän      rahoittaisi       
me       rahoittaisimme    
te       rahoittaisitte    
he       rahoittaisivat    

PASSIIVI
         rahoitettaisiin   

PERFEKTI
olisin   rahoittanut       
olisit   rahoittanut       
olisi    rahoittanut       
olisimme rahoittaneet      
olisitte rahoittaneet      
olisivat rahoittaneet      

PASSIIVI
olisi    rahoitettu        
</pre></td>
								<td>&nbsp;&nbsp;&nbsp;</td>
								<td><pre> 
      en          rahoittaisi
      et          rahoittaisi
      ei          rahoittaisi
      emme        rahoittaisi
      ette        rahoittaisi
      eivät       rahoittaisi 


     ei          rahoitettaisi


      en olisi    rahoittanut
      et olisi    rahoittanut
      ei olisi    rahoittanut
      emme olisi  rahoittaneet
      ette olisi  rahoittaneet
      eivät olisi rahoittaneet


     ei olisi    rahoitettu
</pre></td>
							</tr>
						</table>
						<table cellspacing="0" cellpadding="0" border="0">
							<tr>
								<td colspan="2" style="padding-bottom:10px;"><strong>Aktiivin potentiaali</strong></td>
							</tr>
							<tr>
								<td><pre>PREESENS
minä     rahoittanen       
sinä     rahoittanet       
hän      rahoittanee       
me       rahoittanemme     
te       rahoittanette     
he       rahoittanevat     

PASSIIVI
         rahoitettaneen    

PERFEKTI
lienen   rahoittanut       
lienet   rahoittanut       
lienee   rahoittanut       
lienemme rahoittaneet      
lienette rahoittaneet      
lienevät rahoittaneet      

PASSIIVI
lienee   rahoitettu        
</pre></td>
								<td>&nbsp;&nbsp;&nbsp;</td>
								<td><pre> 
      en          rahoittane
      et          rahoittane
      ei          rahoittane
      emme        rahoittane
      ette        rahoittane
      eivät       rahoittane


     ei          rahoitettane


      en    liene rahoittanut
      et    liene rahoittanut
      ei    liene rahoittanut
      emme  liene rahoittaneet
      ette  liene rahoittaneet
      eivät liene rahoittaneet


     ei    liene rahoitettu
</pre></td>
							</tr>
						</table>
						<table cellspacing="0" cellpadding="0" border="0">
							<tr>
								<td colspan="2" style="padding-bottom:10px;"><strong>Aktiivin imperatiivi</strong></td>
							</tr>
							<tr>
								<td><pre>PREESENS

(sinä)   rahoita           
(hän)    rahoittakoon      
(me)     rahoittakaamme    
(te)     rahoittakaa       
(he)     rahoittakoot      

PASSIIVI
         rahoitettakoon    

PERFEKTI

ole      rahoittanut       
olkoon   rahoittanut       
olkaamme rahoittaneet      
olkaa    rahoittaneet      
olkoot   rahoittaneet      

PASSIIVI

olkoon   rahoitettu        
</pre></td>
								<td>&nbsp;&nbsp;&nbsp;</td>
								<td><pre> 

      älä         rahoita
      älköön      rahoittako
      älkäämme    rahoittako
      älkää       rahoittako
      älkööt      rahoittako 


     älköön      rahoitettako



      älä ole       rahoittanut
      älköön olko   rahoittanut
      älkäämme olko rahoittaneet
      älkää olko    rahoittaneet
      älkööt olko   rahoittaneet



     älköön olko   rahoitettu
</pre></td>
							</tr>
						</table>
						<table cellspacing="0" cellpadding="0" border="0">
							<tr>
								<td colspan="2" style="padding-bottom:10px;"><strong>Verbin nominaalimuodot</strong></td>
							</tr>
							<tr>
								<td><pre>I INFINITIIVI              

Lyhyempi muoto:            
         rahoittaa         

Pitempi muoto:             
         rahoittaakseni    
         rahoittaaksesi
         rahoittaakseen
         rahoittaaksemme
         rahoittaaksenne
         rahoittaakseen

III  INFINITIIVI           

inessiivi    rahoittamassa 
elatiivi     rahoittamasta 
illatiivi    rahoittamaan  
adessiivi    rahoittamalla
abessiivi    rahoittamatta 
instruktiivi rahoittaman   
                           
Passiivi
instruktiivi rahoitettaman 
                           
                           
</pre></td>
								<td>&nbsp;&nbsp;&nbsp;</td>
								<td><pre> II INFINITIIVI

 inessiivi    rahoittaessa
 instruktiivi rahoittaen

 Passiivi
 inessiivi    rahoitettaessa






 IV INFINITIIVI

  nominatiivi  rahoittaminen
  partitiivi   rahoittamista
     

  I PARTISIIPPI
  aktiivi      rahoittava
  passiivi     rahoitettava

  II PARTISIIPPI
  aktiivi      rahoittanut
  passiivi     rahoitettu
</pre></td>
							</tr>
						</table>

					</div>
				</td>
			</tr></table>		</div>
		<div id="footer"><a href="http://www.oph.fi/"><img src="i/oph_logo_ymmarrasuomea.gif" width="157" height="35" alt="OPH" /></a></div>
	</div>
</body>
</html>
